臺灣高雄地方法院民事判決　　　　　　 100年度訴字第1514號
原　　　告　吳嘉忻原名吳沛臻.
訴訟代理人　沈志祥律師
被　　　告　享辰有限公司
兼法定代理　吳文鳳
人
被　　　告　劉如宜
上列被告共同
訴訟代理人　林玉輝　　住台南市○○○街17號
上列當事人間損害賠償事件，本院於100 年10月26日言詞辯論終
結，判決如下：
    主  文
原告之訴及假執行之聲請均駁回。
訴訟費用由原告負擔。
    事實及理由
一、原告主張：伊原任家樂福高雄成功店外駐廠商即被告享辰有
    限公司（下稱被告公司）設櫃之店員，任職之初，被告公司
    並未會同伊盤點，伊於民國（下同）99年11月30日通知被告
    公司欲離職，要求立即盤點及辦理離職手續，被告公司會計
    即被告劉如宜遲至99年12月16日始進行盤點，其後至99年12
    月31日被告劉如宜指稱「短少119 件衣服，價值新台幣（下
    同）80,886元」，要求伊賠償，並以言語諷刺伊，另稱被告
    公司說伊「牙齒黃黃的，門面不美觀」、「不會賣衣服」、
    「是流氓世家」等，侮辱伊人格，且影響伊之聲譽，經伊自
    行盤點查帳後，認係被告公司電腦輸入不實，要求提出證據
    ，被告公司不予理會，伊希望離職，被告公司又威脅將提出
    控告，伊因無法忍受上開污衊而自殺，雖經送醫而自殺未成
    ，但因住院診療受有支出看護費用1 萬元之損害，及受有非
    財產上損害59萬元，合計損害60萬元，依民法第18條、第
    188 條第1 項前段、第195 條第1 項規定，訴請被告賠償。
    並聲明：(一)被告應給付原告60萬元及自起訴狀繕本送達翌日
    起至清償日止，按週年利率5 ％計算之利息；(二)願供擔保，
    請准宣告假執行。
二、被告抗辯：被告公司係依程序請被告劉如宜為盤點，當時亦
    曾與原告核對，盤點結果尚未確定，被告劉如宜未曾對原告
    為上開「短少119 件衣服，價值80,886元」之表示，亦未轉
    述被告公司表示原告「牙齒黃黃的，門面不美觀」、「不會
    賣衣服」、「是流氓世家」等語，原告與被告公司間勞資糾
    紛業經調解成立，被告公司已依調解結果給付工資，原告自
    殺與被告無關，自不得請求賠償。並聲明：(一)原告之訴駁回
    ；(二)如受不利判決，願供擔保，請准宣告免為假執行。
三、兩造不爭執事項：
  (一)原告自99年11月2 日起至100 年1 月3 日止，受僱被告公司
    ，擔任該公司駐家樂福高雄成功店設櫃之店員。
  (二)原告與被告公司於100 年1 月11日達成工資爭議之勞資協議
    ，由被告公司當場給付32,400元予原告。
  (三)原告因有失眠、焦慮症狀，並曾吞服20顆安眠藥，於99年10
    月11日至童春診所就醫，診斷為精神官能性憂鬱症，於同年
    10月21日、11月19日、12月20日規則就醫拿取1 個月份藥物
    治療，但於100 年1 月4 日吞服藥物並割左手腕自殺，於同
    年1 月5 日至10日在國軍高雄總醫院治療，經診斷為環境適
    應障礙，同年1 月25日又因壓力事件至童春醫院就醫，經診
    斷為憂鬱症，醫師建議住院防止自殺。
四、兩造爭執事項：
  (一)原告任職被告公司期間及前後被告吳文鳳、劉如宜曾否以言
    語侮辱原告？
  (二)如被告吳文鳳、劉如宜曾以言語侮辱則原告之名譽或信用是
    否受有損害？
  (三)如被告吳文鳳、劉如宜曾以言語侮辱則該侮辱行為與原告自
    殺行為間有無因果關係？
  (四)原告可否請求被告賠償損害及金額？
五、本院就兩造爭執事項之判斷：
    按當事人主張有利於己之事實者，就其事實有舉證之責任，
    民事訴訟法第277 條前段定有明文。而原告於100 年1 月4
    日吞服藥物並割左手腕自殺，於同年1 月5 日至10日在國軍
    高雄總醫院治療，經診斷為環境適應障礙，同年1 月25日又
    因壓力事件至童春醫院就醫，經診斷為憂鬱症，醫師建議住
    院防止自殺之事實，雖為兩造所不爭執，且有診斷證明書及
    病歷附卷可稽（詳本院卷第22至29頁），堪可認定，但原告
    就其主張被告劉如宜於盤點後，指稱其「短少119 件衣服，
    價值新台幣（下同）80,886元」，要求伊賠償，並以言語諷
    刺伊，另稱被告公司說伊「牙齒黃黃的，門面不美觀」、「
    不會賣衣服」、「是流氓世家」等本件有利於己之事實，並
    未舉證以實其說，尚難認其主張屬實，則亦無法認定原告因
    被告吳文鳳、劉如宜之言語侮辱，而受有名譽、信用之損害
    ，並導致原告自殺，從而即使原告因自殺住院確有看護之必
    要，且精神上受有損害，亦難認與被告公司、被告吳文鳳、
    劉如宜有所關連，則其訴請被告公司、被告吳文鳳、劉如宜
    損害賠償，自無理由。
六、綜上所述，原告訴請被告公司、被告吳文鳳、劉如宜給付60
    萬元及自起訴狀繕本送達翌日起至清償日止，按法定利率計
    算之遲延利息，尚無理由，應予駁回，且原告之訴既無理由
    ，假執行之聲請即失所依附，應併予駁回。
七、本件事證已臻明確，兩造其餘攻擊防禦方法及所舉證據，經
    審酌後，認與判決結果不生影響，爰不逐一論列，併此敘明
    。
據上論斷，本件原告之訴為無理由，依民事訴訟法第78條，判決
如主文。
中    華    民    國   100    年    11    月    9     日
                  民事第六庭    法  官  鄭峻明
以上正本係照原本作成。
如對本判決上訴，須於判決送達後20日內向本院提出上訴狀（須
附繕本）。如委任律師提起上訴者，應一併繳納上訴審裁判費。
中    華    民    國   100    年    11    月    9     日
                                書記官  何慧娟